臺灣高雄地方法院刑事附帶民事訴訟判決
原　　　告　羅玉輝
被　　　告　李金芫
　　　　　　范秣瑞
上列被告等因99年度自字第30號妨害名譽等案件，經原告提起附
帶民事訴訟，請求損害賠償，本院判決如下：
    主    文
原告之訴及假執行之聲請均駁回。
    事實及理由
一、原告羅玉輝起訴主張：被告李金芫、范秣瑞為夫妻，其等2
    人於民國99年5 月25日在刑事第十法庭就99年度審自字第15
    號案件行準備程序時，明知於法庭上應僅就案情內容據理攻
    防，不可為與案情無關之人身攻擊，竟在不特定人得以共見
    共聞之公開法庭內，為下列行為：
  (一)基於公然侮辱之犯意，由被告李金芫公開指摘：「他專門做
    這些小動作」、「他做事不光明磊落」、「他很喜歡胡說八
    道」、並對在庭之女兒李宜橙稱：「看看妳這些長輩的嘴臉
    」等語；由被告范秣瑞公開指摘：「聯合哥哥打壓自己的弟
    弟」、「羅玉輝喜歡亂講話」等語侮辱原告。
  (二)並基於誹謗之犯意，由被告李金芫當庭指稱：「外勞在臺灣
    ，對臺灣的法律環境不懂，那羅玉輝教唆她，他對臺灣整個
    生態，整個環境的了解，他已是60幾歲的人了，他從小在這
    邊長大，對這邊的生態環境，外勞完全是被他操縱利用的」
    、「外勞根本就是一個，外勞完全是他的打手」等語；由被
    告范秣瑞當庭指稱：「他們都會做些偽造的事」、「家事法
    庭也是做些偽造的事情」、「羅玉輝都會專門做這些剪接的
    」、「他都可以做家事法庭帶著媽媽去做偽證」、「他誣告
    我先生打媽媽... 羅玉輝做的啊，家事法庭被駁回、岡山簡
    易庭也被駁回了，所以他現在聯合外勞欺負我們」、「羅玉
    輝專門做偽造的事情」、「因為羅玉輝跟我們打官司，他的
    陳情狀都是瞎湊的，就是說上次的事情把它擬到這裡，就是
    用截取的」等語誹謗原告，而以此方式貶損原告之名譽，致
    原告受有人格權、名譽權及精神上損害，業經原告提起自訴
    在案（臺灣高雄地方法院99年度審自字第30號），爰依法提
    起本件刑事附帶民事訴訟，及依民法第184 條第1 項、第18
    5 條第1 項、第195 條第1 項規定，請求被告2 人連帶賠償
    原告精神上之損害，及為回復名譽之適當處分。並聲明(一)被
    告2 人應連帶給付原告新臺幣150 萬元及自起訴狀繕本送達
    翌日起至清償日止，按年息百分之五計算之利息。(二)被告2
    人應將如附件所示之道歉啟事，以5 公分×7.5 公分版面，
    字體16，刊登於聯合報、中國時報全國頭版報頭下1 天及高
    雄市岡山區○○○路6 號大門門首3 天。(三)訴訟費用由被告
    等連帶負擔。(四)願供擔保請准宣告假執行等語。被告2 人則
    以並無侮辱及誹謗原告之犯意等語，資為抗辯，並聲明：請
    求駁回原告之訴及其假執行聲請等語。
二、按刑事附帶民事訴訟，其刑事部分諭知無罪、免訴或不受理
    之判決者，應以判決駁回原告之訴，刑事訴訟法第503 條第
    1 項前段定有明文。查本件被告李金芫、范秣瑞經原告即自
    訴人羅玉輝自訴誹謗、公然侮辱之刑事案件，業經本院以99
    年審自字第30號刑事判決諭知無罪在案，揆諸前揭說明，自
    應以判決駁回本件原告之訴，至其假執行之聲請，即失所附
    麗，應併予駁回。
三、據上論結，應依刑事訴訟法第503 條第1 項前段，判決如主
    文。
中    華    民    國    100    年    1    月    13    日
                  刑事第十庭    法  官  王  琁
以上正本證明與原本無異。
如不服本判決非對於刑事判決有上訴時不得上訴，並應於送達後
10日內向本院提出上訴狀。
中    華    民    國  100     年    1     月    13    日
                                書記官  王淑娟